【裁判字號】    99,易緝,222
【裁判日期】    990720
【裁判案由】    竊盜
【裁判全文】
臺灣臺中地方法院刑事判決             99年度易緝字第222號
公  訴  人  臺灣臺中地方法院檢察署檢察官
被      告  乙○○
上列被告因竊盜案件，經檢察官提起公訴（95年度偵字第14020
號），本院判決如下：
    主    文
乙○○犯攜帶凶器竊盜罪，處有期徒刑陸月，如易科罰金，以銀
元參佰元折算壹日。
    犯罪事實及理由
一、犯罪事實：乙○○因自己所有之車牌號碼OA—5339號自小客
    車遭監理單位註銷查扣車牌，竟意圖為自己不法之所有，於
    民國（下同）95年6月6日12時30分許，在臺中縣豐原市○○
    路273巷口附近路旁，持客觀上可為兇器使用之白鐵製螺絲
    起子1支（未扣案），竊取甲○○所有自小客車車牌號碼7A
    —1569號車牌2面，懸掛在前揭車牌號碼OA—5339號自小客
    車上使用。嗣於95年6月16日20時20分許，在臺中市○○區
    ○○路與大鵬路口為警查獲。
二、本案檢察官、被告乙○○並未就卷內證據資料之證據能力有
    所爭執，且迄於言詞辯論終結前，均未主張有刑事訴訟法第
    159條第1項不得為證據之情形，是應認已同意卷內證據均得
    作為證據，且經本院審酌後，認無不適當之情形，應認本案
    調查之卷內證據均有證據能力，合先敘明。
三、前揭犯罪事實，業據被告乙○○坦承不諱，核與證人即被害
    人甲○○警詢陳述情節相符，並有臺中市警察局車牌遺失（
    尋獲）通報單、警察局車輛協尋電腦輸入單、車輛竊盜、車
    牌失竊資料個別查詢報表—查詢車牌認可資料、車輛車牌失
    竊作業—查獲車牌認可資料、贓物認領保管單、查獲現場圖
    各1紙及現場照片6張在卷可佐，事證明確，被告自白堪認與
    事實相符，其犯行洵堪認定。
四、新舊法之比較：按行為後法律有變更者，適用行為時之法律
    。但行為後之法律有利於行為人者，適用最有利於行為人之
    法律，刑法第2條第1項定有明文，茲因本案論罪科刑所適用
    刑法業於94年2月2日修正公布，並自95年7月1日起施行，法
    律有下列變更，爰比較新舊法如下：關於易科罰金之折算標
    準，修正後刑法第41條第1項修正提高為「以新臺幣1千元、
    2千元、3千元折算一日」，並刪除「因身體、教育、職業或
    家庭之關係，執行顯有困難者」之條件，，而修正前刑法第
    41條第1項規定「得以1 元以上3元以下折算1日（復依修正
    前罰金罰鍰提高標準條例第2條規定，係就原定數額提高為1
    百倍折算1日即銀元1百元以上3百元以下折算1日）」，故關
    於易科罰金折算標準，以修正前之折算標準對被告較為有利
    ，應依刑法第2條第1項本文規定，適用修正前刑法第41條第
    1項前段及廢止前罰金罰鍰提高標準條例第2條之規定，定其
    易科罰金之折算標準。
五、次按刑法上所謂兇器，其種類並無限制，凡客觀上對於人之
    生命、身體、安全構成威脅，具有危險性之兇器均屬之，且
    祇須行竊時攜帶此種具有危險性之兇器為已足，並不以攜帶
    之初有行兇之意圖為必要（最高法院79年臺上字第5253號判
    例參照），查被告持之遂行前揭竊盜所用之螺絲起子1支，
    係白鐵材質，長約10公分，業據被告於偵訊中供述明確（95
    年偵字第14020號卷第8、11頁），核螺絲起子質地堅硬，在
    客觀上顯對人之生命、身體、安全構成威脅，堪認係具有危
    險性之兇器。是核被告所為，係犯刑法第321條第1項第3款
    之加重竊盜罪。爰審酌被告犯後坦承犯行，所竊得之車牌價
    值非鉅，該車牌業經被害人領回等一切情狀，量處如主文所
    示之刑，並諭知易科罰金之折算標準。被告持以行竊之螺絲
    起子，未據扣案，本院審酌對供犯罪所用之物沒收，具有刑
    罰之本質，可視為特殊形態之財產刑，該螺絲起子既係一般
    常見之物，其財產價值甚微，又被告既在監且螺絲起子復未
    扣案，對螺絲起子諭知沒收，核無實益，再檢察官亦未聲請
    沒收，揆諸前揭說明，自無對之宣告沒收之必要，附此敘明
    。末按本條例實施前，經通緝而未於中華民國96年12月31
    日以前自動歸案接受偵查、審判或執行者，不得依本條例減
    刑，中華民國九十六年罪犯減刑條例第5條定有明文，本案
    被告於本院審理時屢經傳喚、拘提未到，而遭本院於95年10
    月27日發布通緝，嗣於99年6月9日，始由臺中市警察局第一
    分局緝獲，此有本院前揭通緝書及臺中市警察局第一分局通
    緝案件報告書在卷可稽，被告既係經緝獲到案，非自動歸案
    接受審判甚明，是自不應對之予以減刑之寬典，附予敘明。
據上論斷，應依刑事訴訟法第299條第1項前段，刑法第2條第1項
前段、第321條第1項第3款、修正前刑法第41條第1項前段，廢止
前罰金罰鍰提高標準條例第2條，判決如主文。
中    華    民    國    99    年    7     月    20    日
                        刑事第15庭  法  官 郭書豪
上正本證明與原本無異。
如不服本判決應於收受送達後10日內向本院提出上訴書狀，並應
敘述具體理由；其未敘述上訴理由者，應於上訴期間屆滿後20日
內向本院補提理由書（均須按他造當事人之人數附繕本）「切勿
逕送上級法院」。
                                    書記官 陳美虹
中    華    民    國    99    年    7     月    20    日
附錄法條：
中華民國刑法第321條
（加重竊盜罪）
犯竊盜罪而有左列情形之一者，處6月以上、5年以下有期徒刑：
一  於夜間侵入住宅或有人居住之建築物、船艦或隱匿其內而犯
    之者。
二  毀越門扇、牆垣或其他安全設備而犯之者。
三  攜帶兇器而犯之者。
四  結夥三人以上而犯之者。
五  乘火災、水災或其他災害之際而犯之者。
六  在車站或埠頭而犯之者。
前項之未遂犯罰之。

司法院資訊處製作；財團法人民間司法改革基金會備份。
